# 残疾人就业保障金属于职工薪酬？

提问人：悠扬的心 时间：2016-12-23 23:32:00
应交税费项下应该更恰当，以前是通过其他应交款核算的，而且残保金的受益对象也不是本企业职工。

回答人：chenyiwei
赞同此观点。

回答人：chenyiwei
自 2016 年 5 月起，残保金的发生额也可以计入“税金及附加”科目。 残保金是根据本企业安置残疾人数量低于地方政府规定标准的人数乘以本企业人均工资来计算的，所以残保金的受益人并不是本企业的职工，甚至也不是已在本企业就业的残疾人，而是具有“准税收”性质，所以在“税金及附加”中核算及列报是恰当的。相应地，在资产负债表上也应列入“应交税费”而不是“应付职工薪酬”。

提问人：rbc888 时间：2018-05-22 14:26:46
陈版，为什么是 2016 年 5 月，水利基金也是这样处理么？

回答人：chenyiwei
所有带有“准税收”性质的政府性基金都是这样处理。自 2016 年 5 月起这样处理，是因为“税金及附加”这个科目是从 2016 年 5 月开始启用的。

提问人：Joe-1 时间：2018-10-27 11:53:44
陈版，残保金计算公式为: (本单位在职职工总数×1.6% -已安置残疾职工数) ×本单位上年度职工年人均工资×60%。比如企业 2015 年9 月份计提并缴纳一笔残保金，但是在税收缴款书中的税款所属期是 2014 年，我们是不是要作为跨期费用调整到 2014 年中

回答人：chenyiwei
要确定缴纳残保金所依据的规定，在 2014 年时是否已经存在？还是 2014 年时尚无此规定，到 2015 年新发布了规定，并依据新规定追征 2014 年度的残保金？

提问人：Joe-1 时间：2018-10-27 21:39:38
是 2015 年 4 月发布的关于缴纳 2014 年度残疾人就业保障金的通告，然后 16 年制定新的文件，第二年缴7-9月交上年的残保金，这样看来是i可以不用做审计调整是吧

回答人：chenyiwei
该笔残保金应计入 2015 年度的“税金及附加”。

提问人：jiangyantao 时间：2019-03-30 10:57:01
陈版，有什么相关准则或者财政部公布的依据吗？

回答人：chenyiwei
没有直接依据，主要是个人理解。